Minutes et répertoires du notaire Hugues CUILLERIER, 23 août 1701 - 7 mai 1727 (étude XXX)
Archives nationales
- Minutes de Hugues CUILLERIER, 23 août 1701 - juillet 1727; MC/ET/XXX/160 - MC/ET/XXX/241
  - Minutes. 1721, janvier - 1721, avril, janvier 1721 - avril 1721; MC/ET/XXX/229
    - Marché par François Deslandes, maître facteur d'orgues, rue du Roi de Sicile, à François Dubugrarre, organiste, concernant des réparations qui sont à faire à l'orgue de l'église de Saint-Sauveur, moyennant 2 000 l., 17 mars 1721; MC/ET/XXX/229
      facteur d'instruments de musique; musicien; marché; Deslandes, François; Roi-de-Sicile (rue du); Saint-Sauveur (église); Dubugrarre, François
    - Lenoir (Jacques), marchand orfèvre, rue Comtesse d'Artois § Constitution, 21 mars 1721; MC/ET/XXX/229
    - Delamarre (Pierre) maître doreur rue Darnétal § Constitution, 26 mars 1721; MC/ET/XXX/229
    - Loy (Charles) Sculpteur rue au Maire § Constitution, 26 mars 1721; MC/ET/XXX/229
      constitution de rente; Loy, Charles
    - Dubuisson (Noël) éventailliste rue Saint Denis § reconnaissance, 30 mars 1721; MC/ET/XXX/229
      reconnaissance; Dubuisson, Noël
    - Bruloist (Charles Michel) maître doreur rue des Deux Portes § partage, 8 avril 1721; MC/ET/XXX/229
      partage; Bruloist, Charles Michel
    - Deveux (Charles) maître émailleur rue Saint Denis § Inventaire après décès de la femme de .., 10 avril 1721; MC/ET/XXX/229
      inventaire; Deveux, Charles
    - Fleutry (Claude) maître horloger rue du Bout du Monde § Convention, 26 avril 1721; MC/ET/XXX/229
      Fleutry, Claude
    - Lecat (Nicolas) tourneur rue du Bout du Monde § Convention, 26 avril 1721; MC/ET/XXX/229
      Lecat, Nicolas
    - Blondy (Denis) tapissier rue au Maire § Constitution, 29 avril 1721; MC/ET/XXX/229
      constitution de rente; Blondy, Denis
  - Minutes. 1721, mai - 1721, août, mai 1721 - août 1721; MC/ET/XXX/230
    - Jouet (Florent) maître brodeur rue du Croissant § Mariage de .., 4 mai 1721; MC/ET/XXX/230
      contrat de mariage; Jouet, Florent
    - Jouet (Michel) maître brodeur rue du Croissant § Mariage du fils de .., 4 mai 1721; MC/ET/XXX/230
      contrat de mariage; Jouet, Michel
    - Devaux (Charles) maître et marchand verrier émailleur faïencier rue Saint Denis § Mariage de .., 18 mai 1721; MC/ET/XXX/230
      contrat de mariage; Devaux, Charles
    - Croqueoison (Jacques) entrepreneur de bâtiments du roi à Versailles § Constitution, 27 mai 1721; MC/ET/XXX/230
      constitution de rente; Croqueoison, Jacques
    - Bail concernant Roger Schabol, sculpteur et fondeur ordinaire du roi, rue Saint-Denis., 30 mai 1721; MC/ET/XXX/230
      bail; Saint-Denis (rue); Schabol, Roger; sculpteur
    - Bail concernant Jacques Varignon, architecte des bâtiments du roi, rue Beauregard., 4 juillet 1721; MC/ET/XXX/230
    - Cossard (André Nicolas) marchand tapissier rue Saint Sauveur § accord et convention, 15 juillet 1721; MC/ET/XXX/230
      accord; Cossard, André Nicolas
    - Prévost (Claude) fondeur rue Guérin Boisseau § bail à .., 27 juillet 1721; MC/ET/XXX/230
      bail; Prévost, Claude
    - Perron (Gilles) maître brodeur rue Saint Denis § Déclaration, 31 juillet 1721; MC/ET/XXX/230
      déclaration; Perron, Gilles
    - Boivin (Claude) maître tourneur privilégié suivant la cour rue Saint Denis. § Inventaire après décès de la femme de .., 30 août 1721; MC/ET/XXX/230
      inventaire; Boivin, Claude
    - Lejeune (Christophe) entrepreneur des bâtiments du roi rue Philippeaux § Compte et quittance, 31 août 1721; MC/ET/XXX/230
      quittance; Lejeune, Christophe
  - Minutes. 1721, septembre - 1721, décembre, septembre 1721 - décembre 1721; MC/ET/XXX/231
    - Boullemere (Louis) maître serrurier Arsenal § Mariage de -, MC/ET/XXX/231
      contrat de mariage; Boullemere, Louis
    - Boucaut (Nicolas) menuisier fg. Saint Denis § Vente, 21 septembre 1721; MC/ET/XXX/231
      acte de vente; Boucaut, Nicolas
    - Boucaut (Nicolas) menuisier grande rue du fg. Saint Denis § Compte portant obligation, 6 octobre 1721; MC/ET/XXX/231
      obligation; Boucaut, Nicolas
    - Ballin (Paul) § conseiller du roi, notaire au Châtelet de P. décédé en sa maison rue des Déchargeurs Convoi le 25 novembre 1721, en l'église Saint-Germain-l'Auxerrois, sa paroisse; Enveloppe, MC/ET/XXX/231
    - Boucault (Nicolas) menuisier fg. Saint Denis § quittance, 26 novembre 1721; MC/ET/XXX/231
      quittance; Boucault, Nicolas
    - Delamarre (Pierre) maître doreur rue Darnétal § Mariage de .., 28 décembre 1721; MC/ET/XXX/231
      contrat de mariage; Delamarre, Pierre
  - Minutes. 1722, janvier - 1722, juin, janvier 1722 - juin 1722; MC/ET/XXX/232
    - Durand (Robert) maître menuisier rue du Grand Hurleur § désistement, 9 janvier 1722; MC/ET/XXX/232
    - Obligation et transport concernant Antoine Levé, architecte des bâtiments du roi, rue Verger., 14 janvier 1722; MC/ET/XXX/232
      obligation; cession; Verger (rue du); Levé, Antoine; architecte
    - Fondation par Jacques Varignon, architecte des bâtiments du roi, rue Beauregard, dans l'église de Notre-Dame des Bonnes Nouvelles., 25 janvier 1722; MC/ET/XXX/232
      fondation pieuse; Beauregard (rue); Varignon, Jacques (16..-1730); architecte
    - Froment (Pierre) marchand éventailliste rue Saint Denis § bail, 26 janvier 1722; MC/ET/XXX/232
      bail; Froment, Pierre
    - Testament de Jacques Varignon, entrepreneur des bâtiments du roi, rue Beauregard., 5 février 1722; MC/ET/XXX/232
    - Lejeune (Jean) maître fondeur rue Saint Denis § Désistement, 6 février 1722; MC/ET/XXX/232
    - Turpin (Nicolas) marchand orfèvre joaillier au Pont au Change § Inventaire après décès de la femme de .., 12 février 1722; MC/ET/XXX/232
      inventaire; Turpin, Nicolas
    - Ducroc (Joachim) menuisier rue de Beauregard § Vente, 19 février 1722; MC/ET/XXX/232
      acte de vente; Ducroc, Joachim
    - Poirier (Noël), maître menuisier, rue Neuve de Cléry § Vente, 19 février 1722; MC/ET/XXX/232
      acte de vente; Poirier, Noël
    - Delamarre (Pierre) maître doreur rue d'Arnétal § Inventaire après décès de la femme de .., 23 février 1722; MC/ET/XXX/232
    - Ducroc (Joachim) menuisier rue Beauregard § Vente, 11 mars 1722; MC/ET/XXX/232
    - Ducroc (Joachim) menuisier rue Beauregard § Vente, 19 mars 1722; MC/ET/XXX/232
    - Poirier (Noël), maître menuisier, rue Neuve de Cléry § Vente 2 actes, 19 mars 1722; MC/ET/XXX/232
    - Legris (Nicolas) maçon rue Neuve Saint Laurent § titre nouvel, 30 mars 1722; MC/ET/XXX/232
      titre nouvel; Legris, Nicolas
    - Inventaire après décès de Denis Maurice, avocat au Parlement, demeurant rue de la Marche, dont prisée de la bibliothèque comprenant des ouvrages de droit, les œuvres de Molière, Corneille, Rabelais, le théatre italien, etc..., 11 avril 1722; MC/ET/XXX/232
      inventaire après décès; Marche (rue de la); Maurice, Denis; avocat
    - Inventaire après décès de Jean-Christophe Cau, officier de feu le prince de Condé, maître peintre, sur le quai des Augustins., 18 mai 1722; MC/ET/XXX/232
      inventaire après décès; Augustins (quai des); Cau, Jean Christophe; peintre
    - Bunel (Jean) maître fondeur rue Guérin Boisseau § Convention, 18 mai 1722; MC/ET/XXX/232
      Bunel, Jean
    - Nielle (Jacques) maître fondeur rue des Ecouffles § Convention, 18 mai 1722; MC/ET/XXX/232
      Nielle, Jacques
    - Desir (Pierre) menuisier rue Saint Denis § Vente, 26 mai 1722; MC/ET/XXX/232
      acte de vente; Desir, Pierre
    - Bouillant (Nicolas Jean), peintre doreur, rue de la Tisseranderie § Mariage de .., 31 mai 1722; MC/ET/XXX/232
      contrat de mariage; Bouillant, Nicolas Jean
    - Denhonnet (Henri) maître menuisier rue Corpeau § Consentement, 22 juin 1722; MC/ET/XXX/232
      Denhonnet, Henri
    - Texier (Jacques Philippe), maître menuisier, rue Geoffroy l'Asnier § Bail à .., 30 juin 1722; MC/ET/XXX/232
  - Minutes. 1722, juillet - 1722, décembre, juillet 1722 - décembre 1722; MC/ET/XXX/233
    - Lejeune (Jean) maître fondeur rue Saint Denis § bail à .., 13 août 1722; MC/ET/XXX/233
      bail; Lejeune, Jean
    - Cossart (André Nicolas) marchand tapissier rue Saint Sauveur § Vente de marchandises, 20 août 1722; MC/ET/XXX/233
      acte de vente; Cossart, André Nicolas
    - Moreau (Jean) maître serrurier à Charenton § Convention, 14 septembre 1722; MC/ET/XXX/233
      Moreau, Jean
    - Lepas (Martin) maître maçon, entrepreneur de bâtiments rue Saint Denis § réduction, 7 octobre 1722; MC/ET/XXX/233
    - Delorme (Philippe) maître et marchand horloger rue Bourg l'Abbé § bail, 14 octobre 1722; MC/ET/XXX/233
      bail; Delorme, Philippe
    - Belhomme (Jean) maître tapissier rue Saint Denis § Inventaire après décès de la femme de .., 23 octobre 1722; MC/ET/XXX/233
      inventaire; Belhomme, Jean
    - Boursier (Jean Baptiste) maître maçon grande rue des Percherons § Comparution, 24 octobre 1722; MC/ET/XXX/233
      Boursier, Jean Baptiste
    - Belhomme (Jean) maître tapissier rue Saint Denis § Mariage de .., 31 octobre 1722; MC/ET/XXX/233
    - Vente de meubles par Marguerite Coutelle, fille majeure, rue Saint-Sauveur., 22 novembre 1722; MC/ET/XXX/233
      Tapisseries: Jeux d'enfants.
      acte de vente; Saint-Sauveur (rue); Coutelle, Marguerite
    - Lenoir (Jacques), marchand orfèvre, rue Comtesse d'Artois § Bail à .., 28 novembre 1722; MC/ET/XXX/233
    - Buisson (Jean) menuisier rue au Maire § Mariage de .., 26 décembre 1722; MC/ET/XXX/233
      contrat de mariage; Buisson, Jean
  - Minutes. 1723, janvier - 1723, juin, janvier 1723 - juin 1723; MC/ET/XXX/234
    - Basset (Pierre) maître peintre à Paris § quittance de la veuve de .., 4 mars 1723; MC/ET/XXX/234
      quittance; Basset, Pierre
    - Froment (Pierre) marchand éventailliste rue Saint Denis § bail, 31 mars 1723; MC/ET/XXX/234
    - Cossard (Nicolas) maître et marchand tapissier rue Saint Sauveur § Obligation envers .., 8 avril 1723; MC/ET/XXX/234
      obligation; Cossard, Nicolas
    - Dubois (Denis) maître doreur à Paris § Mariage du fils de..., 11 avril 1723; MC/ET/XXX/234
      contrat de mariage; Dubois, Denis
    - Dubois (Eustache) doreur rue Dauphine § Mariage de .., 11 avril 1723; MC/ET/XXX/234
      contrat de mariage; Dubois, Eustache
    - Ducroc (Joachim) menuisier rue de Beauregard § quittance, 23 avril 1723; MC/ET/XXX/234
      quittance; Ducroc, Joachim
    - Potin (Félix), maître menuisier, rue Neuve Saint-Roch § Bail à rente à .., 26 juin 1723; MC/ET/XXX/234
      bail; Potin, Félix
  - Minutes. 1723, juillet - 1723, décembre, juillet 1723 - décembre 1723; MC/ET/XXX/235
    - FROMENT (Pierre) Evantailliste Rue Saint Denis § Transport de Bail .., 1723; MC/ET/XXX/235
    - LE SAGE (Robert) Maître brodeur § Compte reconnu .., 5 juillet 1723; MC/ET/XXX/235
      Le Sage, Robert
    - DE LA COSTE (Joseph) Maître brodeur § Compte reconnu .., 5 juillet 1723; MC/ET/XXX/235
      De la Coste, Joseph
    - Tilliard (Jean), maître menuisier, rue Montorgueil § Titre nouvel .., 3 août 1723; MC/ET/XXX/235
      titre nouvel; Tilliard, Jean
    - Quittance de rachat concernant Nicolas Dezègre, sculpteur marbrier ordinaire du duc d'Orléans, rue du Gros-Chenet., 5 août 1723; MC/ET/XXX/235
      quittance; acte de vente; Gros-Chenet (rue du); Dezègre, Nicolas; sculpteur
    - PREVOST (Denis) Maître tabletier Rue Darnétal § Inventaire Communauté .., 14 août 1723; MC/ET/XXX/235
      inventaire; Prevost, Denis
    - GUEROUST (Nicolas) Maître horloger Rue Saint-Sauveur § Transport de rente .., 17 août 1723; MC/ET/XXX/235
      transport de droits; Gueroust, Nicolas
    - Lenoir (Jacques), marchand orfèvre, rue Comtesse d'Artois § Titre sacerdotal, 21 août 1723; MC/ET/XXX/235
    - Viel (François), menuisier, rue des Gravilliers § Vente .., 1er septembre 1723; MC/ET/XXX/235
      acte de vente; Viel, François
    - Olivier (Jean), orfèvre, rue Darnétal § Bail .., 21 septembre 1723; MC/ET/XXX/235
      bail; Olivier, Jean
    - CHARRIER (Jacques Louis) Maître doreur Rue Guérin Boisseau § Mariage, 10 octobre 1723; MC/ET/XXX/235
      contrat de mariage; Charrier, Jacques Louis
    - DUBOIS (Denis) Maître doreur Rue de la Colombe § Mariage .., 10 octobre 1723; MC/ET/XXX/235
    - FOURDIN (Claude François) orfèvre Rue de la Savonnerie § Inventaire après décès de .., 18 novembre 1723; MC/ET/XXX/235
      inventaire; Fourdin, Claude François
    - FULLETOT (Michel) Maître Cartier Rue Saint Sauveur § Brevet d'apprentissage, 19 novembre 1723; MC/ET/XXX/235
      contrat d'apprentissage; Fulletot, Michel
    - Fourdrin (Claude François), orfèvre, rue de la Savonnerie § Contrat de mariage., 23 novembre 1723; MC/ET/XXX/235
      contrat de mariage; Fourdrin, Claude François
    - Vacher (Edmé Toussaint), orfèvre, rue de Gesvres § Contrat de mariage .., 23 novembre 1723; MC/ET/XXX/235
      contrat de mariage; Vacher, Edmé Toussaint
    - ANGARD (Nicolas Antoine) Maître brodeur Rue Basse Villeneuve § Alloué .., 25 février 1742; MC/ET/XXX/235
      Angard, Nicolas Antoine
  - Minutes. 1724, janvier - 1724, juillet, janvier 1724 - juillet 1724; MC/ET/XXX/236
    - Chassin-Lépine (Jean), maître peintre, rue Darnétal § Bail à loyer., 6 juillet 1724; MC/ET/XXX/236
      bail; Chassin-Lépine, Jean
    - BOULLEMAIRE (Louis) Maître Serrurier Dans l'Arsenal § Quittance -, 9 juillet 1724; MC/ET/XXX/236
      quittance; Boullemaire, Louis
    - BECQUERET (Philippe) Maître Serrurier § quittance .., 9 juillet 1724; MC/ET/XXX/236
      quittance; Becqueret, Philippe
    - THOMAS (Bertrand) Maçon; Rue de la Vannerie § Mariage .., 23 juillet 1724; MC/ET/XXX/236
      contrat de mariage; Thomas, Bertrand
    - JANSON (Nicolas) Doreur Rue du Grand Hurleur § Désistement -, 24 juillet 1724; MC/ET/XXX/236
      Janson, Nicolas
    - VALET (Nicolas) Maître Serrurier Rue Guérin Boisseau § Désistement .., 24 juillet 1724; MC/ET/XXX/236
      Valet, Nicolas
    - PREVOST (Denis) Maître Jugnier tabletier Rue DARNETAL § remariage de la veuve de .., 30 juillet 1724; MC/ET/XXX/236
      contrat de mariage; Prevost, Denis
    - CHEDEVILLE (Jacques) Maître Peignier Tabletier Rue Darnétal § Mariage de .., 30 juillet 1724; MC/ET/XXX/236
      contrat de mariage; Chedeville, Jacques
  - Minutes. 1724, août - 1724, décembre, août 1724 - décembre 1724; MC/ET/XXX/237
    - Bullot (Jacques), orfèvre, rue Dauphine § Quittance .., 25 janvier 1724; MC/ET/XXX/237
      quittance; Bullot, Jacques
    - BELLIER (François) Maître menuisier Rue Beauregard § Bail à rente .., 10 février 1724; MC/ET/XXX/237
    - LEROY (Jean) Maître doreur Rue Transnonnain § Mariage de -, 20 février 1724; MC/ET/XXX/237
      contrat de mariage; Leroy, Jean
    - VALLÉE (Jacques) Maître doreur Rue d'Arnétal. § Mariage du fils de .., 20 février 1724; MC/ET/XXX/237
      contrat de mariage; Vallée, Jacques
    - VALLÉE (Guillaume) Maître doreur Rue Darnétal § Mariage de .., 20 février 1724; MC/ET/XXX/237
      contrat de mariage; Vallée, Guillaume
    - LE BOULLIER (Cyprien) Maçon § Constitution, 20 mars 1724; MC/ET/XXX/237
      constitution de rente; Le Boullier, Cyprien
    - TOLLET (Pierre) Maître Serrurier Rue Saint-Sauveur § Constitution .., 20 mars 1724; MC/ET/XXX/237
      constitution de rente; Tollet, Pierre
    - LEJEUNE (Jean) Maître fondeur; Rue Saint Denis § Bail .., 2 avril 1724; MC/ET/XXX/237
    - Bail à loyer concernant Martin Lepas, architecte, paroisse Saint-Sauveur., 6 avril 1724; MC/ET/XXX/237
      bail; Lepas, Martin; architecte
    - LE JEUNE (Jean) Maître fondeur; Rue Saint-Denis, mme date § Bail de maison ..; Résiliation de Bail 2 actes, 8 mai 1724; MC/ET/XXX/237
      bail; Le Jeune, Jean
    - FULLETOT (Jacob) Marchand Cartier § Vente .., 20 mai 1724; MC/ET/XXX/237
      acte de vente; Fulletot, Jacob
    - FULLETOT (Michel) Marchand Cartier Rue Saint Sauveur § vente .., 20 mai 1724; MC/ET/XXX/237
      acte de vente; Fulletot, Michel
    - MOLLIN (Alexis) Maître tapissier Rue Tiquetonne § mise en apprentissage chez .., 8 juin 1724; MC/ET/XXX/237
      contrat d'apprentissage; Mollin, Alexis
    - JULEBERT (Edouard) appareilleur dans les bâtiments Rue Neuve Sainte Geneviève § Quittance, 27 août 1724; MC/ET/XXX/237
      quittance; Julebert, Edouard
    - PACOT (René) Maître tapissier § Quittance .., 27 août 1724; MC/ET/XXX/237
      quittance; Pacot, René
    - THUAUT (Pierre) joaillier Rue Frejort § Constitution -, 20 septembre 1724; MC/ET/XXX/237
      constitution de rente; Thuaut, Pierre
    - Turpin (Nicolas), marchand orfèvre, rue Bourg-l'Abbé § Constitution .., 20 septembre 1724; MC/ET/XXX/237
      constitution de rente; Turpin, Nicolas
    - MINNEDORGE (Robert) Tailleur de Pierres Sainte Geneviève en Laye § Constitution .., 20 septembre 1724; MC/ET/XXX/237
      constitution de rente; Minnedorge, Robert
    - BECQUERET (Philippe) Maître Serrurier Rue Poissonnière § Constitution .., 20 septembre 1724; MC/ET/XXX/237
    - DELAMARRE (Pierre) Maître doreur Rue Darnétal § Constitution .., 20 septembre 1724; MC/ET/XXX/237
    - HEROUX (Etienne) Maître menuisier Rue de Bourbon § Constitution., 30 septembre 1724; MC/ET/XXX/237
      constitution de rente; Heroux, Etienne
    - BEFFARA (Pierre) Marchand Tapissier Versailles § Constitution, 30 septembre 1724; MC/ET/XXX/237
      constitution de rente; Beffara, Pierre
    - HOUSSEAU (Honoré) Marchand joaillier Rue Bourg Labbé § Constitution viagère .. 2 actes, 30 octobre 1724; MC/ET/XXX/237
      Housseau, Honoré
    - AUTIN (Nicolas) Maître doreur Rue Saint Denis § Constitution viagère 2 actes, 30 octobre 1724; MC/ET/XXX/237
      Autin, Nicolas
    - GEBERT (Jean Baptiste) Maître ébéniste Cloître Saint Jean de Latran § Notoriété, 30 novembre 1724; MC/ET/XXX/237
      Gebert, Jean Baptiste
    - LANDIER (Jean Louis) Maître Serrurier Cloître Saint Jean de Latran § Notoriété, 30 novembre 1724; MC/ET/XXX/237
      Landier, Jean Louis
    - LEBON (Jean François) Horloger § Notoriété, 30 novembre 1724; MC/ET/XXX/237
      Lebon, Jean François
    - Vente et bail de Jacques Penerade à Antoinette-Ursule de La Roche, veuve Drieux., 29 décembre 1724; MC/ET/XXX/237
      Tableaux: inventaire de tableaux décrits mais non identifiés
      acte de vente; bail; La Roche, Antoinette Ursule; Penerade, Jacques
  - Minutes. 1725, janvier - 1725, juin, janvier 1725 - juin 1725; MC/ET/XXX/238
    - Olivier (Jean), marchand orfèvre, rue d'Arnétal § Transport et procuration .. 1 mars 1725, 12 septembre 1724; MC/ET/XXX/238
      procuration; Olivier, Jean
    - Alar (Pierre) Messire menuisier à Péronne § Mariage du fils de feu .., 6 janvier 1725; MC/ET/XXX/238
      contrat de mariage; Alar, Pierre
    - Lefebure (Eustache) maître fondeur à Paris § bail et vente par la veuve de .., 20 janvier 1725; MC/ET/XXX/238
      acte de vente; bail; Lefebure, Eustache
    - Toussaint (Edmé), marchand orfèvre, rue de la Savonnerie § Renonciation, 14 février 1725; MC/ET/XXX/238
      renonciation; Toussaint, Edmé
    - Lepareur (Nicolas) entrepreneur de Bâtiments rue de la Tannerie § Bail à ..; Lepareur, 17 février 1725; MC/ET/XXX/238
      bail; Lepareur, Nicolas
    - Annest (Guillaume) Messire menuisier rue de Cluny § Mariage de la fille de .. Anet ou Annet, 25 février 1725; MC/ET/XXX/238
      contrat de mariage; Annest, Guillaume
    - Duparc (Louis-Charles) Messire menuisier rue Saint-Germain-l'Auxerrois § Mariage de .., 25 février 1725; MC/ET/XXX/238
      contrat de mariage; Duparc, Louis-Charles
    - Guerou (Nicolas) horloger rue Saint Sauveur § Consentement et mainlevée, 1er mars 1725; MC/ET/XXX/238
      Guerou, Nicolas
    - Decleve (Nicolas) marchand éventailliste à Paris § Mariage de la veuve de .., 13 avril 1725; MC/ET/XXX/238
      contrat de mariage; Decleve, Nicolas
    - Dusetel (Denis) maître Serrurier rue Montorgueil § bail à .., 20 avril 1725; MC/ET/XXX/238
      bail; Dusetel, Denis
    - Maussion (Louis) Messire maçon rue Saint Denis § Mariage de .., 27 mai 1725; MC/ET/XXX/238
      contrat de mariage; Maussion, Louis
    - Hüer (Jean) M/res/ maçons P/ce/ aux Veaux § Quittance (réparations après l'incendie), 10 juin 1725; MC/ET/XXX/238
      quittance; Hüer, Jean
    - Tricot (Etienne) Messire doreur; rue Pavée § Bail à .., 11 juin 1725; MC/ET/XXX/238
      bail; Tricot, Etienne
    - Le bon (Jean Mathieu) ébéniste; rue Charretière § partage, 14 juin 1725; MC/ET/XXX/238
      partage; Le Bon, Jean Mathieu
    - Le Bon (Jean François) horloger; rue des Costes § partage, 14 juin 1725; MC/ET/XXX/238
      partage; Le Bon, Jean François
    - Cossar (Nicolas) Tapissier § présent au Mariage, 20 juin 1725; MC/ET/XXX/238
      contrat de mariage; Cossar, Nicolas
    - Garde (Hilaire) Tapissier rue du Petit Lion § Mariage de .., 20 juin 1725; MC/ET/XXX/238
      contrat de mariage; Garde, Hilaire
    - Hupperel(Jean) Tapissier § Mariage, 20 juin 1725; MC/ET/XXX/238
      contrat de mariage; Hupperel, Jean
  - Minutes. 1725, juillet - 1725, décembre, juillet 1725 - décembre 1725; MC/ET/XXX/239
    - NICOLAS (Philippe) Architecte, maître maçon Entrepreneur des bâtiments Rue et paroisse Saint-Sauveur § Obligation, 31 août 1725; MC/ET/XXX/239
      obligation; Nicolas, Philippe
    - GRANDPIERRE (Louis) Maître menuisier Rue Saint Sauveur § Transport .., 31 août 1725; MC/ET/XXX/239
      Grandpierre, Louis
    - BOBIGNY (François) Maître maçon Rue au Maire § Quittance .., 19 décembre 1725; MC/ET/XXX/239
      quittance; Bobigny, François
    - LESGUILLIER (François) Maître Serrurier Rue de Bretagne § Constitution .., 21 décembre 1725; MC/ET/XXX/239
      constitution de rente; Lesguillier, François
    - DUCY (Louis) Ebéniste Rue du Chantre § Mariage .., 3 février 1726; MC/ET/XXX/239
      contrat de mariage; Ducy, Louis
  - Minutes. 1726, MC/ET/XXX/240
    - LEJEUNE (Jean) Maître fondeur; Rue Saint Denis § Bail .., 20 mars 1726; MC/ET/XXX/240
    - Obligation concernant Pierre-Denis Martin, peintre ordinaire et pensionnaire du roi, Hôtel des Gobelins., 2 avril 1726; MC/ET/XXX/240
      Précisions sur les lieux: Paris--Faubourg-Saint-Marcel (rue du, hôtel des Gobelins)
      obligation; Gobelins (hôtel des); Martin, Pierre Denis; peintre
    - Digeon (Nicolas), orfèvre, rue de la Moignon § Mariage de .., 10 juin 1726; MC/ET/XXX/240
      contrat de mariage; Digeon, Nicolas
    - DELORME (Philippe) Maître horloger Rue Bourg Labbé § Désistement de Bail .., 21 juin 1726; MC/ET/XXX/240
    - CHRETIEN (Antoine) Maître Serrurier Rue du Grand Hurleur § Compte et Bail -, 16 juillet 1726; MC/ET/XXX/240
      bail; Chretien, Antoine
    - Lenoir (Jacques), orfèvre, rue Comtesse d'Artois § Bail .., 16 juillet 1726; MC/ET/XXX/240
    - DELORME (Philippe) Maître horloger Rue Bourg Labbé § Quittance .., 17 août 1726; MC/ET/XXX/240
      quittance; Delorme, Philippe
    - Bail concernant Jacques Varignon, architecte des bâtiments du roi, rue Beauregard., 22 août 1726; MC/ET/XXX/240
    - HERAULT (Charles) Marchand Potier d'étain; Rue Saint Denis § Bail -, 22 août 1726; MC/ET/XXX/240
      bail; Herault, Charles
    - Martin (Louis), menuisier, rue Beauregard § Désistement .., 5 octobre 1726; MC/ET/XXX/240
      renonciation; Martin, Louis
    - SIMON (Jean), Maître peintre, Rue au Maire § Mariage .., 1er décembre 1726; MC/ET/XXX/240
      contrat de mariage; Simon, Jean
    - Maillart (Louis) sculpteur marbrier rue de Boucherat estime les marchandises de marbre § Inventaire, 19 mai 1734; MC/ET/XXX/240
      inventaire; Maillart, Louis
  - Minutes. 1727, janvier - juillet, janvier - juillet 1727; MC/ET/XXX/241
    1727, janvier à 7 mai: actes passés par-devant Hugues Cuillerier.
    1727, 19 mai à 31 juillet: actes passés par-devant François Desmeure.
    - Bibault (Joachim) maître maçon entrepreneur de bâtiments rue au Maire § Conventions, 10 février 1727; MC/ET/XXX/241
      Bibault, Joachim
    - Landa (Philippe Joseph) maître maçon entrepreneur de bâtiments rue Neuve des Petits-Champs § Consentement, 3 mars 1727; MC/ET/XXX/241
      Landa, Philippe Joseph